臺灣臺北地方法院刑事判決　　　　　　　94年度交訴字第66號
公　訴　人　臺灣臺北地方法院檢察署檢察官
被　　　告　乙○○
上列被告因公共危險案件，經檢察官提起公訴（94年度撤緩偵字
第395號，含93年度偵字第14256號、94年度撤緩字第344號），
被告就被訴事實為有罪之陳述，本院裁定改依簡式審判程序審理
，判決如下：
    主  文
乙○○駕駛動力交通工具肇事，致人受傷而逃逸，處有期徒刑陸
月，如易科罰金，以參佰元折算壹日。
    事  實
一、乙○○於民國93年7月3日晚間9時20分許，駕駛車牌號碼8E-
    4191號自用小客車，沿台北市中山區○○○路○段132巷之人
    車來往擁擠路段，由北往南行駛，途經該巷37號前，適逢陳
    昭萍偕同友人白雅雯徒步行經該處，因該路段人潮擁擠，乙
    ○○駕駛該汽車通過時，因未禮讓行人，車輪不慎輾壓到陳
    昭萍之右足部，致使陳昭萍右足部當場受有輾壓傷之傷害（
    過失傷害部分業經撤回告訴，已由檢察官為不起訴處分）。
    乙○○於肇事後雖一度下車查看，但未對告訴人施以救護或
    報警處理，哄騙陳昭萍自行前往馬偕紀念醫院，即逕自離去
    。嗣陳昭萍與友人前往馬偕紀念醫院治療後，久候乙○○未
    至，遂依記下之車牌號碼報警處理，而循線查獲。
二、案經臺北市政府警察局中山分局報請臺灣臺北地方法院檢察
    署檢察官偵查起訴。
    理  由
一、上揭事實，業據被告乙○○於偵查及本院審理中自白犯罪在
    卷（見93年度偵字第14256號偵查卷第46頁、本院94年11月1
    0日審判筆錄第2頁）。被告駕駛上開汽車行經上開路段，車
    輪不慎輾壓過被害人陳昭萍之右足部，致其右足部受有輾壓
    傷之傷害一情，復經證人即被害人陳昭萍於警詢及偵查中指
    證：「當時我沿南京東路1段132巷行走時，突遭1輛8E-4191
    號自小客車由我右後方輾壓到我右足致受傷，當時該名男性
    駕駛看見我被他撞到之後，有下車看我的傷勢，‧‧‧他說
    車子後面有載物品不方便，而要我坐計程車自行先到馬偕醫
    院就醫，他隨後就會趕到馬偕醫院，但是我到馬偕醫院醫治
    等了約3個小時，都未見該名駕駛前來」、「（問：當時過
    程？）我跟我朋友白雅雯走路要回家，發生地是1個巷子，
    當時被告硬要從後面經過，沒有按喇叭，就輾到我的腳。（
    問：被告有何反應？）他有下車問我有沒有怎樣，他‧‧‧
    後來回車上看了一下，說無法送我去醫院，因為他車上有放
    東西，且他旁邊有載人，叫我們坐計程車，他跟著到，‧‧
    ‧但是我們在醫院等3、4個小時，都沒看到他」等語歷歷（
    同上偵查卷第7、36頁），並有馬偕紀念醫院出具之診斷證
    明書1紙附卷足憑（同上偵查卷第9頁），且為被告所不爭執
    ，足認屬實。被告於駕駛上開自用小客車肇事，致被害人受
    傷後，雖曾短暫下車察看，但既未留下任何個人資料，復未
    提供被害人必要之救護與協助，騙使被害人自行前往就醫後
    ，即行離去，從此毫無音訊，難謂無肇事後逃逸之不法犯意
    。本件事證明確，被告犯行堪以認定，應予依法論科。
二、核被告所為，係犯刑法第185條之4之駕駛動力交通工具肇事
    ，致人受傷而逃逸罪。本案於偵查時，因檢察官審酌被告自
    白犯行，深表悔悟，已與被害人達成民事和解，乃以向指定
    機關服義務勞務80小時為條件，於93年10月30日以93年度偵
    字第14256號為緩起訴處分，有93年度偵字第14256號緩起訴
    處分書可憑（同上偵查卷第50頁）。其雖因緩起訴期間（自
    93年11月23 日起算1年），另涉犯妨害風化罪嫌，經臺灣臺
    北地方法院檢察署檢察官於94年4月10日以94年度偵字第215
    0聲請簡易判決處刑，而被檢察官撤銷上開緩起訴處分，然
    緩起訴期間，被告已依指定時間、地點，到場接受課程說明
    會暨通識教育學程之講習，並至台北市立溪口國小服義務勞
    務數小時，有臺灣臺北地方法院檢察署93年12月22日甲○誌
    93 緩護勞字第645號函、緩起訴義務勞務通識教育學程執行
    報告表在卷足參（見臺灣臺北地方法院檢察署93年度緩護勞
    字第000645號觀護卷）。此外，並審酌被告駕駛自用小客車
    肇事致人受傷後，在對於被害人提供必要之救護與協助前，
    逃離現場，犯後已知行為失當，且於賠償被害人新台幣1萬6
    千元，取得被害人諒解，並與被害人達成民事和解，有和解
    書1件在卷足參（同上偵查卷第11頁），堪認犯後態度良好
    ，且被告就讀高中1年後即因家庭因素休學至今，從小賴母
    親獨自扶養，與前妻離婚後，必須獨自照顧2個小孩（見本
    院94年11月10日審判筆錄第4頁），家庭負擔沈重，及被害
    人於受傷後已由友人陪同就醫，被告肇事後逃逸之行為，並
    未對被害人造成更嚴重之損害等一切情狀，量處如主文所示
    之刑，並諭知易科罰金之折算標準，以資懲儆。
據上論斷，應依刑事訴訟法第273條之1第1項、第299條第1項前
段，刑法第185條之4、第41條第1項前段，罰金罰鍰提高標準條
例第2條，判決如主文。
本案經檢察官詹喬偉到庭執行職務。
中　　華　　民　　國　　94　　年　　11　　月　　30　　日
　　　　　　　　　刑事第一庭    法　官　吳秋宏
以上正本證明與原本無異。
如不服本判決，應於判決送達後10日內，向本院提出上訴狀。
　　　　　　　　　　　　　　　　書記官　高菁菁
中　　華　　民　　國　　94　　年　　11　　月　　30　　日
附錄本案論罪科刑法條全文：
中華民國刑法第185條之4
駕駛動力交通工具肇事，致人死傷而逃逸者，處6月以上5年以下
有期徒刑。
